Minutes et répertoires du notaire Guillaume DANLOUX-DUMESNILS, 28 février 1821 - décembre 1830 (étude XXVIII)
Archives nationales
- Minutes de Guillaume DANLOUX-DUMESNILS, 28 février 1821 - décembre 1830; MC/ET/XXVIII/756 - MC/ET/XXVIII/839
  - Minutes. 1830, janvier - février, janvier - février 1830; MC/ET/XXVIII/831
    - Mariage de Claude François Morel, ouvrier ébéniste, 52, rue du Faubourg-Saint-Antoine, veuf avec deux enfants de Louise Marie Ducey, avec Polonnie Alègre, cuisinière, 8, rue Neuve-Saint-Gilles., 10 février 1830; MC/ET/XXVIII/831
      Documents du Minutier central des notaires de Paris concernant l'histoire économique et sociale (1800-1830) [8556 actes], par Claude Pris, introduction et index revus, corrigés par le personnel du Minutier central, sous la direction d'Andrée Chauleur, Paris, Archives nationales, 1999, notice n° 4975 (instrument de recherche imprimé dématérialisé dont la version intégrale est accessible en ligne par la rubrique 'Autres instruments de recherche', voir contexte dans le Plan d’orientation général - Notaires de Paris, guides thématiques du Minutier).
      contrat de mariage; Faubourg-Saint-Antoine (rue du); Saint-Gilles (rue); Alègre, Polonnie; Ducey, Louise Marie; Morel, Claude François; cuisinier; ébéniste
    - Vente de fonds de commerce d'épicerie, 11, rue de la Marche, par Jean Maurice Pierre, épicier, à Laurent Richer, épicier., 12 février 1830; MC/ET/XXVIII/831
      Documents du Minutier central des notaires de Paris concernant l'histoire économique et sociale (1800-1830) [8556 actes], par Claude Pris, introduction et index revus, corrigés par le personnel du Minutier central, sous la direction d'Andrée Chauleur, Paris, Archives nationales, 1999, notice n° 3968 (instrument de recherche imprimé dématérialisé dont la version intégrale est accessible en ligne par la rubrique 'Autres instruments de recherche', voir contexte dans le Plan d’orientation général - Notaires de Paris, guides thématiques du Minutier).
      acte de vente; Marche (rue de la); Pierre, Jean Maurice; Richer, Laurent; commerçant
    - Mariage de Pierre Fontolive, garçon ferrailleur, 34, rue de Lappe, avec Marthe Broquin, journalière, 29, rue du Faubourg-Saint-Antoine., 15 février 1830; MC/ET/XXVIII/831
      Documents du Minutier central des notaires de Paris concernant l'histoire économique et sociale (1800-1830) [8556 actes], par Claude Pris, introduction et index revus, corrigés par le personnel du Minutier central, sous la direction d'Andrée Chauleur, Paris, Archives nationales, 1999, notice n° 5107 (instrument de recherche imprimé dématérialisé dont la version intégrale est accessible en ligne par la rubrique 'Autres instruments de recherche', voir contexte dans le Plan d’orientation général - Notaires de Paris, guides thématiques du Minutier).
      contrat de mariage; Faubourg-Saint-Antoine (rue du); Lappe (rue de); Broquin, Marthe; Fontolive, Pierre; forgeron; journalier
    - Inventaire après décès de François Marie Mongenot, aubergiste, 2 bis, marché Beauvau [Marché-Beauvau]., 17 février 1830; MC/ET/XXVIII/831
      Documents du Minutier central des notaires de Paris concernant l'histoire économique et sociale (1800-1830) [8556 actes], par Claude Pris, introduction et index revus, corrigés par le personnel du Minutier central, sous la direction d'Andrée Chauleur, Paris, Archives nationales, 1999, notice n° 3415 (instrument de recherche imprimé dématérialisé dont la version intégrale est accessible en ligne par la rubrique 'Autres instruments de recherche', voir contexte dans le Plan d’orientation général - Notaires de Paris, guides thématiques du Minutier).
      inventaire; Marché-Beauveau (place du); Mongenot, François Marie; hôtelier; infirmier
  - Minutes. 1830, mars, mars 1830; MC/ET/XXVIII/832
    - Inventaire après décès de Marie Jeanne David, veuve de Denis Joulin, jardinier fleuriste, 15, rue Basfroi., 3 mars 1830; MC/ET/XXVIII/832
      Documents du Minutier central des notaires de Paris concernant l'histoire économique et sociale (1800-1830) [8556 actes], par Claude Pris, introduction et index revus, corrigés par le personnel du Minutier central, sous la direction d'Andrée Chauleur, Paris, Archives nationales, 1999, notice n° 2764 (instrument de recherche imprimé dématérialisé dont la version intégrale est accessible en ligne par la rubrique 'Autres instruments de recherche', voir contexte dans le Plan d’orientation général - Notaires de Paris, guides thématiques du Minutier).
      inventaire; Basfroi (rue); David, Marie Jeanne; Joulin, Denis; fleuriste; jardinier
    - Mariage de François Xavier Michel, ouvrier charron, 40, rue Neuve-Saint-Nicolas, avec Augustine Héloïse Boussard, demeurant à Coubert-en-Brie., 10 mars 1830; MC/ET/XXVIII/832
      Documents du Minutier central des notaires de Paris concernant l'histoire économique et sociale (1800-1830) [8556 actes], par Claude Pris, introduction et index revus, corrigés par le personnel du Minutier central, sous la direction d'Andrée Chauleur, Paris, Archives nationales, 1999, notice n° 4823 (instrument de recherche imprimé dématérialisé dont la version intégrale est accessible en ligne par la rubrique 'Autres instruments de recherche', voir contexte dans le Plan d’orientation général - Notaires de Paris, guides thématiques du Minutier).
      contrat de mariage; Coubert (Seine-et-Marne); Neuve-Saint-Nicolas (rue); Boussard, Augustine Héloïse; Michel, François Xavier; charron
    - Mariage de Jean Pierre Chaumier, cocher de cabriolets, 12, rue de Bercy, avec Marie Geneviève Puisieux, 3, rue de Sorbonne., 17 mars 1830; MC/ET/XXVIII/832
      Documents du Minutier central des notaires de Paris concernant l'histoire économique et sociale (1800-1830) [8556 actes], par Claude Pris, introduction et index revus, corrigés par le personnel du Minutier central, sous la direction d'Andrée Chauleur, Paris, Archives nationales, 1999, notice n° 2429 (instrument de recherche imprimé dématérialisé dont la version intégrale est accessible en ligne par la rubrique 'Autres instruments de recherche', voir contexte dans le Plan d’orientation général - Notaires de Paris, guides thématiques du Minutier).
      contrat de mariage; Bercy (rue de); Sorbonne (rue de la); Chaumier, Jean Pierre; Puisieux, Marie Geneviève; conducteur de véhicules
    - Inventaire après décès de Jean Jacques Mathurin, ébéniste, 81, rue du Faubourg-Saint-Antoine., 29 mars 1830; MC/ET/XXVIII/832
      Documents du Minutier central des notaires de Paris concernant l'histoire économique et sociale (1800-1830) [8556 actes], par Claude Pris, introduction et index revus, corrigés par le personnel du Minutier central, sous la direction d'Andrée Chauleur, Paris, Archives nationales, 1999, notice n° 1946 (instrument de recherche imprimé dématérialisé dont la version intégrale est accessible en ligne par la rubrique 'Autres instruments de recherche', voir contexte dans le Plan d’orientation général - Notaires de Paris, guides thématiques du Minutier).
      inventaire; Faubourg-Saint-Antoine (rue du); Mathurin, Jean Jacques; ébéniste
    - Mariage de Jean Marin Doinet, maraîcher, 16, rue des Boulets, avec Marie Marguerite Marcès, 26, rue Popincourt., 30 mars 1830; MC/ET/XXVIII/832
      Documents du Minutier central des notaires de Paris concernant l'histoire économique et sociale (1800-1830) [8556 actes], par Claude Pris, introduction et index revus, corrigés par le personnel du Minutier central, sous la direction d'Andrée Chauleur, Paris, Archives nationales, 1999, notice n° 3282 (instrument de recherche imprimé dématérialisé dont la version intégrale est accessible en ligne par la rubrique 'Autres instruments de recherche', voir contexte dans le Plan d’orientation général - Notaires de Paris, guides thématiques du Minutier).
      contrat de mariage; Boulets (rue des); Popincourt (rue); Doinet, Jean Marin; Marcès, Marie Marguerite; maraîcher
    - Mariage de Nicolas Jean Bouillot, marchand de meubles, 87, rue Saint-Louis-au-Marais, avec Éléonore Catherine Victoire Janson, 53, rue du Faubourg-Saint-Antoine., 31 mars 1830; MC/ET/XXVIII/832
      Documents du Minutier central des notaires de Paris concernant l'histoire économique et sociale (1800-1830) [8556 actes], par Claude Pris, introduction et index revus, corrigés par le personnel du Minutier central, sous la direction d'Andrée Chauleur, Paris, Archives nationales, 1999, notice n° 2223 (instrument de recherche imprimé dématérialisé dont la version intégrale est accessible en ligne par la rubrique 'Autres instruments de recherche', voir contexte dans le Plan d’orientation général - Notaires de Paris, guides thématiques du Minutier).
      contrat de mariage; Faubourg-Saint-Antoine (rue du); Saint-Louis-au-Marais (rue); Bouillot, Nicolas Jean; Janson, Eléonore Catherine Victoire; commerçant
  - Minutes. 1830, avril, avril 1830; MC/ET/XXVIII/833
    - Inventaire après décès de Pierre Braconnier, ébéniste, 20, rue des Tournelles., 12 avril 1830; MC/ET/XXVIII/833
      Documents du Minutier central des notaires de Paris concernant l'histoire économique et sociale (1800-1830) [8556 actes], par Claude Pris, introduction et index revus, corrigés par le personnel du Minutier central, sous la direction d'Andrée Chauleur, Paris, Archives nationales, 1999, notice n° 1947 (instrument de recherche imprimé dématérialisé dont la version intégrale est accessible en ligne par la rubrique 'Autres instruments de recherche', voir contexte dans le Plan d’orientation général - Notaires de Paris, guides thématiques du Minutier).
      inventaire; Tournelles (rue des); Braconnier, Pierre; ébéniste
    - Mariage de François Henri Duboille, ouvrier graveur, 36, quai des Orfèvres, avec Jeanne Joséphine Prelier, 17, quai de la Calandre., 14 avril 1830; MC/ET/XXVIII/833
      Documents du Minutier central des notaires de Paris concernant l'histoire économique et sociale (1800-1830) [8556 actes], par Claude Pris, introduction et index revus, corrigés par le personnel du Minutier central, sous la direction d'Andrée Chauleur, Paris, Archives nationales, 1999, notice n° 5138 (instrument de recherche imprimé dématérialisé dont la version intégrale est accessible en ligne par la rubrique 'Autres instruments de recherche', voir contexte dans le Plan d’orientation général - Notaires de Paris, guides thématiques du Minutier).
      contrat de mariage; Calandre (rue de la); Orfèvres (quai des); Duboille, François Henri; Prelier, Jeanne Joséphine; graveur
    - Inventaire après décès de Louis Dieudonné Delamotte, ex-agent comptable des vivres et fourrages, 21, quai aux Fleurs., 15 avril 1830; MC/ET/XXVIII/833
      Documents du Minutier central des notaires de Paris concernant l'histoire économique et sociale (1800-1830) [8556 actes], par Claude Pris, introduction et index revus, corrigés par le personnel du Minutier central, sous la direction d'Andrée Chauleur, Paris, Archives nationales, 1999, notice n° 4843 (instrument de recherche imprimé dématérialisé dont la version intégrale est accessible en ligne par la rubrique 'Autres instruments de recherche', voir contexte dans le Plan d’orientation général - Notaires de Paris, guides thématiques du Minutier).
      inventaire; Fleurs (quai aux); Delamotte, Louis Dieudonné
    - Liquidation de succession de Nicolas Marie Augustin Sollet, ci-dessus (no 3051). [Acte mentionné (no 3051): An XII, 24 fructidor. (1804, 11 septembre).- Inventaire après décès de Nicolas Marie Augustin Sollet, jardinier, 112, rue de Charonne.], 23 avril 1830; MC/ET/XXVIII/833
      Documents du Minutier central des notaires de Paris concernant l'histoire économique et sociale (1800-1830) [8556 actes], par Claude Pris, introduction et index revus, corrigés par le personnel du Minutier central, sous la direction d'Andrée Chauleur, Paris, Archives nationales, 1999, notice n° 3283 (instrument de recherche imprimé dématérialisé dont la version intégrale est accessible en ligne par la rubrique 'Autres instruments de recherche', voir contexte dans le Plan d’orientation général - Notaires de Paris, guides thématiques du Minutier).
      liquidation; Charonne (rue de); Sollet, Nicolas Marie Augustin; jardinier
    - Mariage de Jean Chrétien Guillaume Koenig, capitaine de lanciers, demeurant à Givet, avec Marie Thérèse Joséphine Victoire Lebailli de Tilleghem, veuve avec deux enfants d'Armand Louis Jules Dufos de Méry, 8, rue de Sèvres., 25 avril 1830; MC/ET/XXVIII/833
      Documents du Minutier central des notaires de Paris concernant l'histoire économique et sociale (1800-1830) [8556 actes], par Claude Pris, introduction et index revus, corrigés par le personnel du Minutier central, sous la direction d'Andrée Chauleur, Paris, Archives nationales, 1999, notice n° 6628 (instrument de recherche imprimé dématérialisé dont la version intégrale est accessible en ligne par la rubrique 'Autres instruments de recherche', voir contexte dans le Plan d’orientation général - Notaires de Paris, guides thématiques du Minutier).
      contrat de mariage; Givet (Ardennes); Sèvres (rue de); Dufos de Méry, Armand Louis Jules; Koenig, Jean Chrétien Guillaume; Lebailli de Tilleghem, Marie Thérèse Joséphine Victoire; officier (armée)
    - Bail de l'hôtel de France, 3, rue Croix-des-Petits-Champs, par Louis François Mortier, marchand de beurre, à Étienne Germain Hautin, logeur en garni., 29 avril 1830; MC/ET/XXVIII/833
      Précisions sur les lieux: Paris--Croix-des-Petits-Champs (rue, hôtel de France)
      Documents du Minutier central des notaires de Paris concernant l'histoire économique et sociale (1800-1830) [8556 actes], par Claude Pris, introduction et index revus, corrigés par le personnel du Minutier central, sous la direction d'Andrée Chauleur, Paris, Archives nationales, 1999, notice n° 4116 (instrument de recherche imprimé dématérialisé dont la version intégrale est accessible en ligne par la rubrique 'Autres instruments de recherche', voir contexte dans le Plan d’orientation général - Notaires de Paris, guides thématiques du Minutier).
      bail; Croix-des-Petits-Champs (rue); France (hôtel de); Hautin, Etienne Germain; Mortier, Louis François; commerçant; hôtelier
    - Vente de fonds de commerce de paille à chapeaux, 185, rue du Faubourg-Saint-Antoine, par Jacques Étienne Lefèvre, ex-marchand de paille à chapeaux, à Jean Lallemand, rentier., 29 avril 1830; MC/ET/XXVIII/833
      Documents du Minutier central des notaires de Paris concernant l'histoire économique et sociale (1800-1830) [8556 actes], par Claude Pris, introduction et index revus, corrigés par le personnel du Minutier central, sous la direction d'Andrée Chauleur, Paris, Archives nationales, 1999, notice n° 1010 (instrument de recherche imprimé dématérialisé dont la version intégrale est accessible en ligne par la rubrique 'Autres instruments de recherche', voir contexte dans le Plan d’orientation général - Notaires de Paris, guides thématiques du Minutier).
      acte de vente; Faubourg-Saint-Antoine (rue du); Lallemand, Jean; Lefèvre, Jacques Etienne; commerçant
    - Inventaire après décès de Jean Nicolas Collet, marchand de chevaux, 140, rue de Charenton., 30 avril 1830; MC/ET/XXVIII/833
      Documents du Minutier central des notaires de Paris concernant l'histoire économique et sociale (1800-1830) [8556 actes], par Claude Pris, introduction et index revus, corrigés par le personnel du Minutier central, sous la direction d'Andrée Chauleur, Paris, Archives nationales, 1999, notice n° 2404 (instrument de recherche imprimé dématérialisé dont la version intégrale est accessible en ligne par la rubrique 'Autres instruments de recherche', voir contexte dans le Plan d’orientation général - Notaires de Paris, guides thématiques du Minutier).
      inventaire; Charenton (rue de); Collet, Jean Nicolas; commerçant
  - Minutes. 1830, mai, mai 1830; MC/ET/XXVIII/834
    - Mariage d'Armand Jules Lemoyne, confiseur, 50, rue des Lombards, avec Louise Adélaïde Droussant, 8, boulevard Saint-Martin., 12 mai 1830; MC/ET/XXVIII/834
      Documents du Minutier central des notaires de Paris concernant l'histoire économique et sociale (1800-1830) [8556 actes], par Claude Pris, introduction et index revus, corrigés par le personnel du Minutier central, sous la direction d'Andrée Chauleur, Paris, Archives nationales, 1999, notice n° 3717 (instrument de recherche imprimé dématérialisé dont la version intégrale est accessible en ligne par la rubrique 'Autres instruments de recherche', voir contexte dans le Plan d’orientation général - Notaires de Paris, guides thématiques du Minutier).
      contrat de mariage; Lombards (rue des); Saint-Martin (boulevard); Droussant, Louise Adélaïde; Lemoyne, Armand Jules
    - Vente aux enchères de l'école royale d'équitation de Paris, 23, rue Cadet, par Joseph Marie Casimir Cazalot, à Jean-Baptiste Tassinari, professeur d'équitation., 17 mai 1830; MC/ET/XXVIII/834
      Documents du Minutier central des notaires de Paris concernant l'histoire économique et sociale (1800-1830) [8556 actes], par Claude Pris, introduction et index revus, corrigés par le personnel du Minutier central, sous la direction d'Andrée Chauleur, Paris, Archives nationales, 1999, notice n° 2405 (instrument de recherche imprimé dématérialisé dont la version intégrale est accessible en ligne par la rubrique 'Autres instruments de recherche', voir contexte dans le Plan d’orientation général - Notaires de Paris, guides thématiques du Minutier).
      acte de vente; Cadet (rue); Cazalot, Joseph Marie Casimir; Tassinari, Jean-Baptiste; enseignant
    - Vente de part indivise du domaine de Tessé à Chaville par Joseph Marie Casimir Cazalot, commandant de l'école d'équitation, à Angélique Joséphine Rieussec, sa femme., 17 mai 1830; MC/ET/XXVIII/834
      Précisions sur les lieux: Chaville (Hauts-de-Seine)--Tessé (domaine)
      Documents du Minutier central des notaires de Paris concernant l'histoire économique et sociale (1800-1830) [8556 actes], par Claude Pris, introduction et index revus, corrigés par le personnel du Minutier central, sous la direction d'Andrée Chauleur, Paris, Archives nationales, 1999, notice n° 8009 (instrument de recherche imprimé dématérialisé dont la version intégrale est accessible en ligne par la rubrique 'Autres instruments de recherche', voir contexte dans le Plan d’orientation général - Notaires de Paris, guides thématiques du Minutier).
      acte de vente; Chaville (Hauts-de-Seine); Cazalot, Joseph Marie Casimir; Rieussec, Angélique Joséphine
    - Inventaire après décès de Frédéric Louis Bourcey, fabricant de fleurs, 28, rue du Ponceau., 17 mai 1830; MC/ET/XXVIII/834
      Documents du Minutier central des notaires de Paris concernant l'histoire économique et sociale (1800-1830) [8556 actes], par Claude Pris, introduction et index revus, corrigés par le personnel du Minutier central, sous la direction d'Andrée Chauleur, Paris, Archives nationales, 1999, notice n° 1960 (instrument de recherche imprimé dématérialisé dont la version intégrale est accessible en ligne par la rubrique 'Autres instruments de recherche', voir contexte dans le Plan d’orientation général - Notaires de Paris, guides thématiques du Minutier).
      inventaire; Ponceau (rue du); Bourcey, Frédéric Louis; fleuriste
    - Vente aux enchères du domaine de Tessé, à Chaville, par Joseph Marie Casimir Cazalot, commandant de l'école d'équitation, à Angélique Joséphine Rieussec, sa femme., 17 mai 1830; MC/ET/XXVIII/834
      Documents du Minutier central des notaires de Paris concernant l'histoire économique et sociale (1800-1830) [8556 actes], par Claude Pris, introduction et index revus, corrigés par le personnel du Minutier central, sous la direction d'Andrée Chauleur, Paris, Archives nationales, 1999, notice n° 5720 (instrument de recherche imprimé dématérialisé dont la version intégrale est accessible en ligne par la rubrique 'Autres instruments de recherche', voir contexte dans le Plan d’orientation général - Notaires de Paris, guides thématiques du Minutier).
    - Mariage de Jean Marie Michel, scieur de long, 18, rue Lenoir, avec Émilie Félicité Mercier, brodeuse, 137, rue du Faubourg-Saint-Antoine., 19 mai 1830; MC/ET/XXVIII/834
      Documents du Minutier central des notaires de Paris concernant l'histoire économique et sociale (1800-1830) [8556 actes], par Claude Pris, introduction et index revus, corrigés par le personnel du Minutier central, sous la direction d'Andrée Chauleur, Paris, Archives nationales, 1999, notice n° 1516 (instrument de recherche imprimé dématérialisé dont la version intégrale est accessible en ligne par la rubrique 'Autres instruments de recherche', voir contexte dans le Plan d’orientation général - Notaires de Paris, guides thématiques du Minutier).
      contrat de mariage; Faubourg-Saint-Antoine (rue du); Mercier, Emilie Félicité; Michel, Jean Marie; brodeur; menuisier
    - Mariage de Marie Napoléon Bossu, épicier, 71, rue Montorgueil, avec Emma Louise Janet, 4, rue des Trois-Pavillons., 27 mai 1830; MC/ET/XXVIII/834
      Documents du Minutier central des notaires de Paris concernant l'histoire économique et sociale (1800-1830) [8556 actes], par Claude Pris, introduction et index revus, corrigés par le personnel du Minutier central, sous la direction d'Andrée Chauleur, Paris, Archives nationales, 1999, notice n° 3969 (instrument de recherche imprimé dématérialisé dont la version intégrale est accessible en ligne par la rubrique 'Autres instruments de recherche', voir contexte dans le Plan d’orientation général - Notaires de Paris, guides thématiques du Minutier).
      contrat de mariage; Montorgueil (rue); Trois-Pavillons (rue des); Bossu, Marie Napoléon; Janet, Emma Louise; commerçant
    - Dissolution de société conclue en 1828, pour fabriquer des poêles en faïence et biscuit, 14, rue Baffroi, entre Joseph Scheib et Jacques Rodolphe Schwell., 29 mai 1830; MC/ET/XXVIII/834
      Documents du Minutier central des notaires de Paris concernant l'histoire économique et sociale (1800-1830) [8556 actes], par Claude Pris, introduction et index revus, corrigés par le personnel du Minutier central, sous la direction d'Andrée Chauleur, Paris, Archives nationales, 1999, notice n° 1726 (instrument de recherche imprimé dématérialisé dont la version intégrale est accessible en ligne par la rubrique 'Autres instruments de recherche', voir contexte dans le Plan d’orientation général - Notaires de Paris, guides thématiques du Minutier).
      liquidation; Basfroi (rue); Scheib, Joseph; Schwell, Jacques Rodolphe
  - Minutes. 1830, juin, juin 1830; MC/ET/XXVIII/835
    - Mariage d'Edme Jérôme Sanzanné [Edmé Jérôme Sanzané], marchand de vins, 44, rue Montmartre, avec Éléonore Olympe Zimmerman [Zimmermann], 29, rue du Faubourg-du-Temple., 4 juin 1830; MC/ET/XXVIII/835
      Documents du Minutier central des notaires de Paris concernant l'histoire économique et sociale (1800-1830) [8556 actes], par Claude Pris, introduction et index revus, corrigés par le personnel du Minutier central, sous la direction d'Andrée Chauleur, Paris, Archives nationales, 1999, notice n° 4667 (instrument de recherche imprimé dématérialisé dont la version intégrale est accessible en ligne par la rubrique 'Autres instruments de recherche', voir contexte dans le Plan d’orientation général - Notaires de Paris, guides thématiques du Minutier).
      contrat de mariage; Faubourg-du-Temple (rue du); Sanzané, Edmé Jérôme; Zimmermann, Eléonore Olympe; commerçant
    - Mariage d'Aimable François Louis Louvier, fabricant de papier peint, 101, rue de Charonne, avec Madeleine Pierrette Pauline Zeller, 3, rue Saint-Anastase [rue Sainte-Anastase]., 5 juin 1830; MC/ET/XXVIII/835